【裁判字號】    90,易,1609
【裁判日期】    900621
【裁判案由】    傷害等
【裁判全文】
臺灣高雄地方法院刑事判決                          九十年度易字第一六九號
    公  訴  人  臺灣高雄地方法院檢察署檢察官
    被      告  乙○○
右列被告因傷害等案件，經檢察官提起公訴（九十年度調偵字第一六號），本院判決
如左：
    主  文
乙○○損壞他人之電視機貳台、錄放影機壹台、ＶＣＤ壹台、浴室鏡子壹面、衣櫃壹
個、電燈壹只，足以生損害於他人，處有期徒刑參月，如易科罰金以參佰元折算壹日
；又共同傷害人之身體，處有期徒刑肆月，如易科罰金以參佰元折算壹日；應執行有
期徒刑陸月，如易科罰金以參佰元折算壹日。
    事  實
一、乙○○與丙○○原係男女朋友關係，乙○○因不滿丙○○另結交男友丁○○，於
    民國八十九年二月十五日下午九時以後至十二時以前某時，向丙○○之室友蕭仁
    政取得丙○○位於高雄市○○區○○路六十二巷十五號二十五樓之三住處大門鑰
    匙後，進入丙○○未上鎖之房間內，憤而損壞丙○○置於房間內之電視機二台、
    錄放影機一台、ＶＣＤ一台、浴室鏡子一面、衣櫃一個、電燈一只等物，致令不
    堪使用，足以生損害於丙○○。嗣因乙○○仍心有不甘，於八十九年二月二十一
    日凌晨二時許，竟與不詳姓名年籍之成男子十餘人，基於共同傷害之犯意聯絡，
    在高雄市苓雅區○○○路一之十三號一樓黑糖咖啡店，由乙○○以手勒住丙○○
    之頸部，並出手毆打丙○○（未成傷），其餘數名不詳姓名年籍之成年男子或出
    手毆打丁○○，或以店內之椅子、杯子等物品砸向丁○○，致丁○○受有頭部外
    傷、頭頂部頭皮裂傷長約十五公分、背部多處挫擦傷等傷害。
二、案經丙○○、丁○○訴由高雄市政府警察局移送台灣高雄地方法院檢察署檢察官
    偵查起訴。
    理  由
一、訊據被告乙○○固坦承於右開時、地毀損告訴人丙○○所有之電視機等物品，及
    摑打告訴人丙○○耳光二次等情，惟矢口否認有何傷害告訴人丁○○之犯行，並
    辯稱：我於八十九年二月十五日與友人在錢櫃ＫＴＶ唱歌時，乙○○竟至包廂內
    在我朋友面前炫耀其與丙○○已發生性關係，以此方式侮辱我，令我甚為尷尬，
    我才至丙○○房間砸壞東西，八十九年二月二十一日我與朋友三、四人在茶坊偶
    與丙○○、丁○○相遇，我出手摑打丙○○二耳光，但不知其有無受傷，丁○○
    英雄救美，出面維護丙○○時，與我朋友發生衝突，我並未毆打丁○○云云。經
    查：
（一）被告於八十九年二月十五日下午九時許以後之某時，損壞告訴人丙○○所有而
      置於房間內之電視機二台、錄放影機一台、ＶＣＤ一台、浴室鏡子一面、衣櫃
      一個、電燈一只等物，致上開物品不能使用之事實，業據告訴人丙○○指訴綦
      詳，並經被告於警、偵訊及本院審理中迭次供認在卷，核與證人蕭仁政於本院
      審理中到庭具結證述：被告在案發時已無鑰匙可進丙○○與我同住之大門，他
      事先打電話叫我把大門鑰匙留在門口，並且叫我先離開等語相符（本院九十年
      五月二十二日訊問筆錄），且有照片三幀附於警訊可證，被告此部分之犯行，
      已足認定。至被告辯稱：告訴人丁○○在我朋友面前炫耀其與丙○○已發生性
      關係，我才至丙○○房間破壞物品等語，核與被告於警訊之初供承：是丙○○
      於前晚帶丁○○至她房間被我撞見，我非常憤怒，才於隔晚至丙○○房間破壞
      物品等語不符，姑且不論被告究係基於何故進入告訴人丙○○房間為上開毀損
      犯行，惟被告之犯罪動機係起於與告訴人丙○○、丁○○間之男女感情因素，
      且此犯罪動機不能阻卻被告應負毀損刑責之成立。
（二）被告共同傷害告訴人丁○○之事實，業據證人即黑糖咖啡店負責人戊○○於警
      訊中證稱：案發當時我在店內後面看報紙，忽然大門進來十餘名陌生年輕男子
      ，指著一桌客人大罵，隨即朝該桌客人丟杯子，並拿起店內桌椅亂砸等語（戊○○八十九年五月九日警訊筆錄），另證人即黑糖咖啡店管理人甲○○於警訊
      中則證述：案發當時我在店內監視系統電腦室，忽然大門進來十餘名陌生年輕
      男子，靠近其中一桌客人，其中有乙○○抓住該桌一名女子毆打，其他年輕男
      子隨即朝該桌客人丟杯子，並拿起店內桌椅亂砸，乙○○一直以手勾住女子的
      頸部，並毆打該名女子頭部等語（甲○○八十九年五月十二日警訊筆錄），並
      有告訴人丁○○提出驗傷診斷書一紙為證，足認被告雖並未出手毆打告訴人丁○○，然與被告同行之不詳姓名年籍成年男子確有朝告訴人丁○○丟杯子，並
      拿起店內桌椅砸向告訴人丁○○之事實，應可認定。再按共同正犯之成立，只
      須具有犯意聯絡及行為分擔，既不問犯罪動機起於何人，亦不必每一階犯行，
      均經參與；以自己犯罪之意思而參與，其所參與者雖非犯罪構成要件之行為，
      仍無解於共同正犯之罪責；意思之聯絡，並不限於事前有所謀議，即僅於行為
      當時有共同犯意之聯絡者，亦包括在內；最高法院三十四年上字第八六二號、
      六十六年台上字第二五二七號、七十七年台上字第二一三五號判例可資參照。
      本件被告雖於同行之不詳姓名年籍之成年男子多人共同傷害告訴人丁○○之際
      ，未參與傷害犯罪構成要件之行為，然本案緣於被告與告訴人丙○○、丁○○
      間之男女情感糾葛，而被告不詳姓名年籍之成年男子十餘人，既與被告及告訴
      人丙○○、丁○○間之男女感情無關，竟於被告毆打告訴人丙○○之際，出手
      毆打告訴人丁○○，顯見被告與其友人數人間有犯意聯絡及行為分擔，被告就
      傷害告訴人丁○○之犯行，仍應負共同傷害之責任，被告辯稱其並未出手毆打
      告訴人丁○○一節，即非有據。綜上各情，被告毀損及傷害犯行，罪證已臻明
      確，犯行已足認定。
二、核被告乙○○所為，係犯刑法第二百七十七條第一項傷害罪及第三百五十四條毀
    損罪。被告與姓名年籍不詳之成年男子十餘人，就傷害犯行，有犯意聯絡及行為
    分擔，為共同正犯。被告所犯上開二罪，犯意各別，行為互殊，應分論併罰。爰
    審酌被告年已三十五歲，面臨情海生波，心理雖受有挫折，本應成熟理性面對，
    和平解決，竟因心有不甘，以不法方式洩憤尋仇，而其不法之手段激烈，損壞告
    訴人丙○○多項物品，又致告訴人丁○○受有身體多處傷害，所生損害非輕等一
    切情狀，爰分別量處如主文所示之刑，並諭知易科罰金之折算標準，及定其應執
    行刑，及諭知易科罰金之折算標準。再按修正前刑法第四十一條易科罰金之折算
    標準，業經總統於九十年一月十日公布為現行刑法第四十一條第一項，並於同年
    月十二日生效，依刑法第二條第一項前段從新從輕原則，應依修正後刑法第四十
    一條第一項前段之規定對於被告最為有利。
三、至公訴意旨另以：被告與不詳姓名年籍成年男子十餘人基於共同之概括犯意毆打
    告訴人丙○○成傷云云，經查：告訴人丙○○固於警、偵訊及本院審理中迭次指
    訴被告勒住其頸部並摑打耳光及頸部等語，固與證人戊○○、甲○○於警訊中指
    證情節相符，而被告雖亦自承其確有摑打告訴人丙○○耳光二次等情，惟查：
（一）按刑法第二百七十七條第一項之傷害罪，以有傷害人之意思並發生傷害之結果
      者始能成立，若加害人以傷害人之意思而加暴行，尚未發生傷害之結果，除法
    律對於此項暴行另有處罰規定外，自不成立何種罪名；又認定犯罪事實所憑之
      證據，雖不以直接證據為限，間接證據亦包括在內，然而無論直接或間接證據
      ，其為訴訟上之證明，須於通常一般之人均不致有所懷疑而得確信其為真實之
      程度者，始得據為有罪之認定，最高法院二十三年上字第七六三號、七十六年
      台上字第四九八六號判例可資參照。
（二）被告雖有毆打告訴人丙○○之行為，惟毆打未必成傷，告訴人丙○○未能提出
      遭被告毆打後身體受傷之證據以資證明，告訴人丙○○提出傷害告訴部分，尚
      嫌無據。又告訴人丙○○固曾遭被告以手勒住脖子（公訴人於犯罪事實有提及
      ），然被告為此強暴行為，乃為遂行其毆打告訴人丙○○而為瞬間之暴力行為
      ，於毆打完畢旋即消失，應無妨害自由之故意，亦難遽此指為成立妨害自由罪
      責。
（三）公訴人認被告傷害告訴人丙○○及妨害自由犯行與上開本院論罪科刑傷害告訴
      人丁○○犯行間，有想像競合犯之裁判上一罪關係，爰不另為無罪之諭知，附
      此敘明。
四、論結，應依刑事訴訟法第二百九十九條第一項前段、刑法第二條第一項前段、第
    二十八條、第二百七十七條第一項、第三百五十四條、第四十一條第一項前段、
    、第五十一條第五款、罰金罰鍰提高標準條例第一條前段、第二條，判決如主文
    。
本案經檢察官彭斐虹到庭執行職務。
中      華      民      國      九十      年      六      月    二十一  日
                                  臺灣高雄地方法院刑事第四庭
                                      法  官  張  桂  美
右正本證明與原本無異。
如不服本判決，應於判決送達後十日內，向本院提出上訴狀。
                                      書記官  吳  金  霞
中      華      民      國      九十      年      六      月    二十一  日


司法院資訊處製作；財團法人民間司法改革基金會備份。
